臺灣臺中地方法院刑事裁定
111年度聲字第710號
聲  請  人  臺灣臺中地方檢察署檢察官
受  刑  人  莊智弘



上列聲請人因受刑人數罪併罰有二裁判以上，聲請定其應執行之
刑（111年度執字第2005號、111年度執聲字第447號），本院裁
定如下：
    主    文
莊智弘所犯如附表所示各罪所處之刑，應執行有期徒刑伍月，如
易科罰金，以新臺幣壹仟元折算壹日。
    理    由
一、聲請意旨略以：受刑人莊智弘犯數罪，先後經判決確定如附
    表，應依刑法第53條、第51條第5款，定應執行之刑，爰依
    刑事訴訟法第477條第1項之規定聲請裁定，併請依照刑法第
    41條第1項，諭知易科罰金之折算標準等語。
二、按裁判確定前犯數罪者，併合處罰之；數罪併罰，有二裁判
    以上者，依第51條之規定，定其應執行之刑；數罪併罰，分
    別宣告其罪之刑，依下列各款定其應執行者：五、宣告多數
    有期徒刑者，於各刑中之最長期以上，各刑合併之刑期以下
    ，定其刑期。但不得逾30年；依刑法第53條及第54條應依刑
    法第51條第5款至第7款之規定，定其應執行刑者，由該案犯
    罪事實最後判決之法院之檢察官，聲請該法院裁定之，刑法
    第50條第1項前段、第51條第5款、第53條及刑事訴訟法第47
    7條第1項分別定有明文。次按有二裁判以上，經定其執行刑
    後，又與其他裁判併合而更定其執行刑者，前定之執行刑當
    然失效，仍應以原來宣告之數個刑罰計算，而不以當時該數
    罪所定應執行刑為計算基準；然上開更定之應執行刑，不應
    比前定之應執行刑加計其他裁判所處刑期後為重，否則即與
    法律秩序理念及法律目的之內部界限有違，難認適法，此有
    最高法院93年度台非字第192號判決意旨可資參照。
三、經查，本件受刑人莊智弘因犯如附表編號1至3所示之罪，先
    後經判處如附表編號1至3所示之刑，並分別確定在案，有各
    該案件之判決書及臺灣高等法院被告前案紀錄表在卷可按，
    且無刑法第50條第1項但書各款所定不得合併處罰之情形，
    聲請人以本院為上開案件犯罪事實最後判決之法院，聲請定
    其應執行之刑，本院審核各案卷無誤，認其定應執行刑之聲
    請為正當。再受刑人所犯如附表編號2至3所示之罪，固前經
    本院110年度中簡字第2649號判決定應執行有期徒刑4月，如
    易科罰金，以新臺幣壹仟元折算壹日確定。惟受刑人既有附
    表編號1至3所示之罪應合併定執行刑，則前定之應執行刑即
    當然失效，本院自可更定該等罪責之應執行刑。然依上開說
    明，本院定其應執行刑，不得逾越刑法第51條第5款所定法
    律之外部界限，亦應受內部界限，即不得重於有期徒刑6月
    之限制（計算式為：附表編號1所示之罪，加計附表編號2至
    3所示之罪曾定應執行刑有期徒刑4月，共為有期徒刑6月）
    。準此，審酌受刑人所犯如附表編號1至3所示之罪，分別為
    竊盜、詐欺等財產犯罪，惟所侵害者係不同被害人之財產法
    益，各罪於民國110年6月底某日至110年8月24日之犯罪時間
    間距，是斟酌受刑人所犯上開各罪責任非難重複程度，兼顧
    其所犯數罪反應出之人格特性及犯罪傾向、施以矯正之必要
    性，以及本院函知受刑人得於文到5日內就本件定應執行之
    刑陳述意見，惟受刑人於111年3月4日收受本院函文後，於
    期限內並未表示意見（見本院卷附之本院函稿、送達證書、
    收文資料查詢清單、收狀資料查詢清單）等情狀，定其應執
    行如主文所示之刑，並諭知易科罰金折算標準。
四、依刑事訴訟法第477條第1項，刑法第53條、第51條第5款、
    第41條第1項前段，裁定如主文。　　
中　　華　　民　　國　　111 　年　　3 　　月　　18　　日
                  刑事第十一庭  法  官  蔡汎沂
以上正本證明與原本無異。
如不服本裁定，應於收受送達後5日內向本院提出抗告狀。（應
附繕本）
　　　　　　　　　　　　　　　　書記官   黃筠婷
中　　華　　民　　國　　111 　年　　3 　　月　　18　　日
附表：受刑人定應執行刑案件一覽表　　　
編      號  1 2 3 罪      名  竊盜 竊盜 詐欺 宣  告  刑  有期徒刑2月，如易科罰金以新臺幣1000元折算一日。 有期徒刑3月，如易科罰金以新臺幣1000元折算一日。 有期徒刑2月，如易科罰金以新臺幣1000元折算一日。 犯 罪 日 期  110年8月24日 110年8月7日至110年8月12日 110年6月底某日起至110年7月19日 偵查(自訴)  機關年度 案號  苗栗地方檢察署110年度偵字第6212號 臺中地方檢察署110年度偵字第30778號等 臺中地方檢察署110年度偵字第30778號等  最後 事實審 法院 臺灣苗栗地方法院 臺灣臺中地方法院 臺灣臺中地方法院  案 號 110年度苗簡字第943號 110年度中簡字第2649號 110年度中簡字第2649號  判 決日期 110年11月29日 110年12月17日 110年12月17日  確定 判決 法 院 臺灣苗栗地方法院 臺灣臺中地方法院 臺灣臺中地方法院  案 號 110年度苗簡字第943號 110年度中簡字第2649號 110年度中簡字第2649號  判決確定日期 111年1月3日 111年2月7日 111年2月7日 備       註  苗栗地方檢察署111年度執字第215號 臺中地方檢察署111年度執字第2005號【編號2至3經本院110年度中簡字第2649號判決定應執行有期徒刑4月】 臺中地方檢察署111年度執字第2005號【編號2至3經本院110年度中簡字第2649號判決定應執行有期徒刑4月】